【裁判字號】    95,易,330
【裁判日期】    950316
【裁判案由】    竊盜
【裁判全文】
臺灣高雄地方法院刑事判決               95年度易字第330號
公  訴  人  臺灣高雄地方法院檢察署檢察官
被      告  甲○○
                    （現於臺灣高雄看守所羈押中）
上列被告因竊盜案件，經檢察官提起公訴（95年度偵字第5247號
），被告於本院準備程序中就被訴事實為有罪之陳述，經詢問當
事人意見，合議庭裁定由受命法官依簡式審判程序獨任審理，本
院判決如下：
    主  文
甲○○連續踰越牆垣、於夜間侵入住宅竊盜，累犯，處有期徒刑
壹年貳月。
    事  實
一、甲○○前於民國92、93年間，因施用毒品等案件，經本院以
    92年度易字第2296號、93年度簡上字第816 號各判處有期徒
    刑6 月確定，接續執行後於94年7 月7 日執行完畢，翌日出
    監。詎仍不知悔改，基於意圖為自己不法所有之概括犯意，
    連續於：
  (一)95年1 月2 日5 時許，在高雄縣鳳山市海光四村318 號旁，
    見乙○○所有之車號CC-9353 號自小客車停放於該處，即持
    其所有客觀上對人之生命、身體、安全具有危險性之鐵鎚1
    支，擊破該自小客車右後車窗玻璃（毀損部分未據告訴），
    自車內竊取乙○○所有萬寶路牌、藍星牌香菸各50條，共計
    價值約新台幣（下同）42500 元。
  (二)95年1 月16日21時3 分許，在高雄縣鳳山市○○路441 號前
    ，趁己○○離開車號J9-6507 號自小客車去購物，車門未鎖
    上之際，徒手打開車門，竊取車內己○○所有之硬幣95元、
    行動電話1 具。
  (三)95年1 月28日2 時（起訴書誤載為5 時30分）許，至丙○○
    位於高雄縣鳳山市海光四村817 號之住處，翻越圍牆侵入該
    住宅（侵入住宅部分未據告訴），竊取丙○○持有之行動電
    話3 具、現金12000 元、雕刻公會會員卡、台新商業銀行現
    金卡、世華商業銀行信用卡、行照、駕照各1 張、郵局存摺
    2 本、身分證3 張及健保卡5 張等物。
  (四)95年2 月10日15時（起訴書誤載為16時30分）許，至丁○○
    位於高雄縣鳳山市海光四村621 號之住處，翻越圍牆侵入該
    住宅（侵入住宅部分未據告訴），竊取丁○○所有之人民幣
    453.4 元、港幣10元、美金302 元、行動電話1 具、傳輸線
    1 條、郵局存摺、中國農民銀行存摺、萬泰商業銀行存摺各
    1 本、戒指1 只、手錶2 只及印章2 枚。嗣為警於同日17時
    15分許，在高雄縣鳳山市海光四村622 號旁查獲，並扣得上
    開丁○○所有之人民幣、港幣、美金、行動電話、傳輸線、
    存摺、戒指、手錶、印章等物（均已發還丁○○）。
二、案經高雄縣政府警察局鳳山分局報請臺灣高雄地方法院檢察
    署檢察官偵查起訴。
    理  由
一、按本件被告甲○○所犯係死刑、無期徒刑、最輕本刑為3 年
    以上有期徒刑以外之罪，其於準備程序就前揭被訴事實為有
    罪之陳述，經受命法官告知簡式審判程序之旨，並聽取其與
    公訴人之意見後，本院認無不得或不宜改依簡式審判程序進
    行之處，爰依刑事訴訟法第273 條之1 第1 項，裁定本件由
    受命法官獨任進行簡式審判程序，合先敘明。
二、上揭事實，業據被告於警詢及本院審理時坦承不諱，核與被
    害人乙○○、己○○、丙○○、丁○○於警詢時指訴之情節
    相符，並有丁○○出具之贓物認領保管單1 紙、查獲現場照
    片11張附卷可憑，足認被告自白與事實相符，本件事證明確
    ，被告犯行堪以認定。
三、按刑法上所謂夜間，為日出前日沒後，此徵之刑事訴訟法第
    100 條之3 第3 項規定，至為明顯。關於犯罪事實(三)部分，
    被告係於95年1 月28日2 時許侵入被害人住宅行竊，該日日
    出時間為6 時39分，前一日（27日）日沒時間為17時43分，
    此有交通部中央氣象局編印之日出日沒時刻表1 紙在卷可考
    ，被告上開犯行顯已構成夜間侵入住宅竊盜罪無疑。又按刑
    法第321 條第1 項第3 款攜帶兇器竊盜罪，係以行為人攜帶
    兇器竊盜為其加重條件，此所謂兇器，其種類並無限制，凡
    客觀上足對人之生命、身體、安全構成威脅，具有危險性之
    兇器均屬之，且祇須行竊時攜帶此種具有危險性之兇器為已
    足，並不以攜帶之初有行兇之意圖為必要（最高法院79年台
    上字第5253號判例意旨參照）。查被告為事實(一)竊盜行為時
    所攜帶之鐵鎚1 支，為金屬材質，質地堅硬，可擊破玻璃，
    屬客觀上足以對人之生命、身體、安全構成威脅，具有危險
    性之器械無疑，顯係具有危險性之兇器。是核被告所為，事
    實(一)部分係犯刑法第321 條第1 項第3 款攜帶兇器竊盜罪，
    事實(二)部分係犯刑法第320 條第1 項普通竊盜罪，事實(三)部
    分係犯刑法第321 條第1 項第1 款、第2 款踰越牆垣、於夜
    間侵入住宅竊盜罪，事實(四)部分係犯刑法第321 條第1 項第
    2 款踰越牆垣竊盜罪。被告先後4 次竊盜行為，時間緊接，
    手法相同，觸犯基本構成要件同一之罪名，顯係出於概括犯
    意反覆為之，為連續犯，爰依刑法第56條之規定，從一重論
    以事實(三)之踰越牆垣、於夜間侵入住宅竊盜罪，並加重其刑
    。被告曾有如犯罪事實欄所示之論罪科刑前科，此有臺灣高
    等法院被告前案紀錄表1 紙在卷可考，其於有期徒刑執行完
    畢後5 年內，再犯本件有期徒刑以上之罪，為累犯，應依刑
    法第47條規定加重其刑，並依同法第70條規定遞加之。爰審
    酌被告曾於84年、92年間分別因竊盜案件，經本院判處有期
    徒刑8 月、拘役50日確定，並於85年5 月19日、93年3 月9
    日執行完畢，有臺灣高等法院被告前案紀錄表1 紙在卷可參
    ，被告曾2 度因竊盜案件經法院論罪科刑，竟仍不知悔改，
    再為本件竊盜犯行，且其正值青壯，竟不思以正當之方式獲
    取財物，而貪圖私欲，多次竊取他人之財物，侵害他人之財
    產安全，惡性非輕；惟念其犯後坦承犯行，且所竊得之物品
    價值非鉅，其中事實(四)部分竊得之物均已為警查獲而發還被
    害人丁○○，及其犯罪動機、目的、手段、次數等一切情狀
    ，量處如主文所示之刑，以資懲儆。至被告於事實(一)所示犯
    行所使用之鐵鎚1 支，雖為被告所有，惟已遭其丟棄，業據
    被告於偵訊時供述明確（見偵卷第8 頁），應認業已滅失，
    爰不為沒收之宣告，併此敘明。
據上論斷，應依刑事訴訟法第273 條之1 第1 項、第284 條之1
、第299 條第1 項前段，刑法第56條、第321 條第1 項第1 款、
第2 款、第47條，判決如主文。
本案經檢察官戊○○到庭執行職務。
中    華    民    國    95    年    3     月    16    日
                  刑事第五庭    法  官  楊筑婷
以上正本證明與原本無異。
如不服本判決，應於收受送達後10日內向本院提出上訴書狀。
中    華    民    國    95    年    3     月    16    日
                                書記官  林雯琪
附錄本判決論罪之法條：
刑法第321條
犯竊盜罪而有左列情形之一者，處6 月以上、5 年以下有期徒刑
：
一  於夜間侵入住宅或有人居住之建築物、船艦或隱匿其內而犯
    之者。
二  毀越門扇、牆垣或其他安全設備而犯之者。
三  攜帶兇器而犯之者。
四  結夥三人以上而犯之者。
五  乘火災、水災或其他災害之際而犯之者。
六  在車站或埠頭而犯之者。
前項之未遂犯罰之。


司法院資訊處製作；財團法人民間司法改革基金會備份。
